【裁判字號】    89,易,1163
【裁判日期】    900301
【裁判案由】    竊盜
【裁判全文】
臺灣彰化地方法院刑事判決                        八十九年度易字第一一六三號
    公  訴  人  臺灣彰化地方法院檢察署檢察官
    被      告  乙○○
右列被告因竊盜案件，經檢察官提起公訴（八十九年度偵字第五０一八號），本院判
決如左：
    主      文
乙○○共同攜帶兇器竊盜，處有期徒刑柒月。
扣案之Ｔ字型扳手捌支、十字起子支、美工刀壹支、手電筒貳支、手套壹個，均沒
收。
    事      實
一、乙○○與甲○○（已由本院另案審結）共同基於意圖為自己不法所有之犯意聯絡
    ，於民國八十九年七月二日晚間，由甲○○駕車搭載乙○○，沿路尋找下手行竊
    目標，乙○○並攜帶其所有之Ｔ字型扳手（即起訴書所稱之六角扳手）八支、十
    字起子三支、美工刀一支等客觀上足供作為凶器使用之物，以利行竊。同日晚間
    九時四十五分許，二人駛至雲林縣二崙鄉○○路一一０號前時，見丙○○所有車
    牌號碼ＳＯ─三三三三號自用小客車一部停置該處，遂認有機可乘，乃由乙○○
    攜帶前開工具及手電筒二支、手套一個等物下車動手行竊，甲○○則停車於ＳＯ
    ─三三三三號自小客車車後，伺機把風接應。乙○○以Ｔ字型扳手破壞ＳＯ─三
    三三三號自小客車車門鎖，順利竊取該車及車上之新台幣十四萬七千元、美金七
    百元、行動電話一支、美國運通卡、台灣企銀信用卡、華南商業銀行信用卡（起
    訴書均誤為提款卡）各一張等物（均已發還丙○○）得手後，由乙○○將該車駛
    離，甲○○再尾隨於後。嗣於八十九年七月二日晚間十一時五十五分許，二人在
    彰化縣彰化市彰化基督教醫院地下二樓停車場朋分贓物時，為警查獲，並扣得上
    揭乙○○所有供犯罪所用之Ｔ字型扳手八支、十字起子三支、美工刀一支、手電
    筒二支、手套一個等物。
二、案經彰化縣警察局彰化分局報請臺灣彰化地方法院檢察署檢察官偵查起訴。
    理      由
一、訊據被告乙○○對於右揭自己行竊車輛等財物之事實業已坦承不諱，核與被害人
    丙○○指訴情節相符，並有贓物認領保管單一紙、照片三張、遭竊信用卡影本一
    紙及車籍作業系統查詢認可資料一份在卷可稽，復有Ｔ字型扳手八支、十字起子
    三支、美工刀一支、手電筒二支、手套一個扣案足憑。而其中Ｔ字型扳手八支、
    十字起子三支、美工刀一支等物，均屬末端尖銳足以傷人之物，客觀上自可供作
    兇器使用，亦無疑義。雖被告矢口否認共犯甲○○曾有參與上開竊盜犯行，惟被
    告前於偵訊中業已供承：「我臨時看到那部車，我叫他（指甲○○）車停旁邊，
    停在那部車後面，我就自己下車叫他等我一下，他應該知道我要下去牽人家的車
    子：：：。」（見八十九年七月三日偵訊筆錄），顯見甲○○對於被告竊車乙節
    自非毫無所悉；況被告另於本院八十九年十一月十日訊問時亦稱：甲○○停車地
    點離其偷車之處不遠等語，參諸被告先後供述，可知甲○○係停車於竊車地點後
    方不遠處，對於被告竊車過程所發出之異常聲響，及不同於通常開啟車門之特殊
    狀況，自可清楚聞見，甲○○豈有再行諉為不知竊車經過之理？尤以被告行竊時
    年方十九，即使從事工作勞動，就業時間亦屬有限，又非屬家境特別優渥之人，
    衡其財力當不足以擁有本件失竊ＢＭＷ牌進口名車，乃甲○○竟未對此稍加質疑
    ，足見甲○○對於被告竊車之手段、過程實已了然於胸，並有積極為其載運接應
    以分擔犯行之事實，至屬明灼。本院八十九年度易字第六四二號刑事判決，對於
    甲○○牽涉本案之犯罪情節亦與上開判斷為同一認定，有判決書一份存卷可按，
    亦可為證。從而，被告所辯甲○○並未參與本件犯行云云，無非迴護圖免之詞，
    不足為採。本案事證至臻明確，被告犯行洵堪認定。
二、核被告乙○○攜帶客觀上足供作為兇器使用之物，竊取他人車輛及車內財物得手
    ，所為係犯刑法第三百二十一條第一項第三款之攜帶兇器加重竊盜罪。被告與甲○○對於本件竊車犯行，有犯意之聯絡及行為之分擔，均為共同正犯。爰審酌被
    告之智識程度為國中肄業，按理對於他人財產權利不能任加侵犯之觀念應屬有之
    ，竟不思努力工作，以一己之勞力所得滿足物質慾望，猶恣意竊取他人財物，欠
    缺對於他人權利應有之尊重，自有再加教誨導正之必要；而被告所竊之汽車多為
    被害人賴以交通維生之工具，價值亦屬不菲，遭竊後被害人生活上面臨之不便非
    難想見，車內財物價值及金額亦非低微，是被告犯罪所生危害當屬不容輕忽，及
    其犯罪動機、手段、犯罪後之態度等一切情狀，量處如主文所示之刑，以示懲儆
    。扣案之Ｔ字型扳手八支、十字起子三支、美工刀一支、手電筒二支、手套一個
    等物，均為被告犯罪所用之物，並屬被告所有，業據其供明在卷，應依刑法第三
    十八條第一項第二款之規定，宣告沒收。
據上論斷，應依刑事訴訟法第二百九十九條第一項前段，刑法第二十八條、第三百二
十一條第一項第三款、第三十八條第一項第二款，判決如主文。
本案經檢察官吳怡盈到庭執行職務。
中        華        民        國      九十      年    三    月    一    日
                                臺灣彰化地方法院刑事第三庭
                                    法      官   高  文  崇
右正本證明與原本無異。
如不服本判決，應於判決送達後十日內向本院提出上訴狀( 須附繕本 )。
告訴人或被害人對於判決如有不服具備理由請求檢察官上訴者，其上訴期間之計算係
以檢察官收受判決正本之日期為準。
                                    法院書記官   楊  筱  惠
中        華        民        國      九十      年    三    月    二    日
刑法第三百二十一條
犯竊盜罪而有左列情形之一者，處六月以上五年以下有期徒刑：
一、於夜間侵入住宅或有人居住之建築物、船艦或隱匿其內而犯之者。
二、毀越門扇、牆垣或其他安全設備而犯之者。
三、攜帶兇器而犯之者。
四、結夥三人以上而犯之者。
五、乘火災、水災或其他災害之際而犯之者。
六、在車站或埠頭而犯之者。
前項之未遂犯罰之。


司法院資訊處製作；財團法人民間司法改革基金會備份。
